【裁判字號】    96,上訴,3394
【裁判日期】    970229
【裁判案由】    毒品危害防制條例
【裁判全文】
臺灣高等法院刑事判決                96年度上訴字第3394號
上  訴  人  臺灣板橋地方法院檢察署檢察官
被      告  丁○○
指定辯護人  本院公設辯護人戊○○
上列上訴人因被告違反毒品危害防制條例案件，不服臺灣板橋地
方法院95年度訴字第3559號，中華民國96年5月3日第一審判決（
起訴案號：臺灣板橋地方法院檢察署95年度偵字第19660號），
提起上訴，本院判決如下：
    主  文
原判決關於販賣第二級毒品部分撤銷。
丁○○販賣第二級毒品，處有期徒刑柒年貳月。販賣毒品所得新
台幣壹萬元沒收，如全部或部分不能沒收，以其財產抵償之。
其他上訴駁回。
    事  實
一、丁○○明知安非他命係屬毒品危害防制條例所規定之第二級
    毒品，依法不得販賣。竟意圖營利，基於販賣第二級毒品安
    非他命之犯意，自九十五年七月二日起至同年八月十二日十
    時止，約四天一次，由壬○○以000000000號手機
    撥打丁○○0000000000號或000000000
    0號手機聯繫後，在臺北縣板橋市○○○街八十巷十二弄二
    號壬○○住處，以每次新台幣（下同）一千元之代價販賣第
    二級毒品安非他命一包予壬○○，前後約十次，共得款新台
    幣一萬元。嗣於同年月十二日下午五時十分許，壬○○在前
    開住處為警查獲，扣得其所有之安非他命吸食器一組（內含
    第二級毒品安非他命淨重０．０五公克）及點燃之酒精燈具
    一組（壬○○持有安非他命部分，業經台灣板橋地方法院以
    九十六年度簡字第十七號判決判處有期徒刑三月確定），並
    供出上情，警方乃聲請搜索票，於同年月十五日下午四時二
    十分許，在臺北縣板橋市○○○街八十巷五弄二十號丁○○
    經營之丙○○暨住處，依壬○○供述藏放毒品地點，搜索扣
    得丁○○供施用，而非供本件販賣用之第一級毒品海洛因二
    包（毛重六公克，淨重五．一公克）、第二級毒品安非他命
    二十四包（毛重二十四．四公克，淨重十九．六公克）、及
    與本件販賣毒品無關之電子磅秤一個、研磨器一組、分裝袋
    一百九十個。
二、案經台北市政府警察局萬華分局報請臺灣板橋地方法院檢察
    署檢察官偵查起訴。
    理  由
壹、撤銷改判部分：
一、證據能力：有關證人壬○○之警詢筆錄，辯護人辯稱無證據
    能力乙節，按被告以外之人於檢察事務官、司法警察官或司
    法警察調查中所為之陳述，與審判中不符時，其先前之陳述
    具有較可信之特別情況，且為證明犯罪事實存否所必要者，
    得為證據，刑事訴訟法第159條之2定有明文，經查：證人壬○○警詢筆錄，經警方依法錄音，以一問一答方式為之，而
    有與本案有關之重要事項，均錄音清晰，並予記載，而有少
    數一二句，非重要部分，如證人之戶籍地等，雖因錄音不清
    ，而難予辨識等情，業經本院勘驗在卷（本院卷第94至98頁
    ），雖該筆錄有些許瑕疵，惟尚不影響上開筆錄之可信度，
    再觀諸證人壬○○於警詢稱：打電話他（按指被告）就送來
    等語（本院卷第96頁背面），而被告自九十五年七月二日至
    同年八月十五日止，迭以甲○○○與壬○○通話聯繫等情，
    有甲○○○門號通聯記錄在卷可參（偵卷第79頁至第86頁）
    ，然證人壬○○於原審竟稱：見過被告，不認識被告，沒印
    象打電話給被告，不知通聯紀錄打給誰等語（原審卷第84至
    85頁），顯然其於審判中所述，與警詢不符，而警詢所稱，
    有通聯紀錄可憑，於客觀上，自具有可信之情況，且買賣毒
    品，無非買賣雙方之接觸而已，因此，有關是否販毒之證據
    ，買方之陳述自屬證明犯罪之重要證據，因此，依上開規定
    ，證人壬○○之警詢筆錄，有證據能力，辯護人所辯，尚有
    誤會，至於原審未親自勘驗，而以檢察事務官之審判外勘驗
    筆錄，執其中未詳聽之處，或上開非重要之點之瑕疵，即認
    不具可信性，亦非的論。另後述之各項審判外證據，被告及
    辯護人、檢察官均表示無意見而不爭執，且本院審酌該等言
    詞陳述及書面陳述作成時之情況，並無明顯違法，而不宜作
    為證據之情事，依刑事訴訟法第159條之5之規定，自得作為
    證據，合先敘明。
二、訊據被告固坦承持有第二級毒品，惟否認有何販賣第二級毒
    品安非他命犯行，辯稱：因車禍以致腳受傷，海洛因及安非
    他命係買來供己消炎、止痛用的，不知壬○○是誰，只知道
    六月份是有位辛○○○○○○之男子向伊借錢，後來有向他
    要錢，但沒有拿來還，且被告於九十五年六月至八月間，均
    因車禍骨折，完全無法下床，幾次到醫院都是要人扶持，所
    以在這段期間，不可能外出販賣毒品等語。經查：
（一）有關被告自九十五年七月二日起至同年八月十二日十時止
      ，約四天一次，由壬○○以000000000號手機撥
      打被告0000000000號或0000000000
      號手機聯繫後，在臺北縣板橋市○○○街八十巷十二弄二
      號壬○○住處，以每次一千元之代價販賣第二級毒品安非
      他命一包予壬○○，前後約十次，共得款新台幣一萬元等
      情，業據證人壬○○於警詢證述在卷（偵卷第16頁），且
      被告自九十五年七月二日至同年八月十五日止，迭以甲○○○000000000號、0000000000號、
      0000000000號手機與壬○○通話聯繫等情，有
      甲○○○通聯記錄在卷可參（偵卷第79頁至第86頁），是
      證人壬○○上開所陳，即有依據，再者，證人壬○○於警
      詢指稱：被告毒品放置金紙縫內，收音機電池槽內，鐵門
      電源開關盒內等語（偵卷第16頁），而警方確於被告經營
      之丙○○，在櫃上金紙內及音響電池盒內，搜出毒品等情
      ，業據被告於警詢供認不諱（偵卷第9頁），核與證人即
      承辦搜索之警員乙○○、癸○○於本院證稱：壬○○說：
      被告毒品放置金紙縫內，收音機電池槽內，鐵門電源開關
      盒內，我們在上開地點有搜到毒品等語（本院卷第121頁
      ）相符，並有搜索現場照片在卷可參（偵卷第28頁），而
      該白色晶體二十四包，經鑑驗結果，確屬第二級毒品甲基
      安非他命成分（合計驗餘毛重二十七．一八公克），有內
      政部警政署刑事警察局九十五年十月三日刑鑑字第０九五
      ０一二六二五八號鑑定書在卷可參（原審卷第45頁），確
      與證人壬○○警詢所陳相符，益增其可信度。而證人壬○○被查獲時，確持有安非他命，為其所是認，且經台灣板
      橋地方法院以九十六年度簡字第十七號判決判處有期徒刑
      三月確定在案，業經本院調閱上開案卷無訛，足認其所陳
      ，均有依據，堪與採信，此部分事實，應堪認定。
（二）被告辯稱：於九十五年六月至八月間，均因車禍骨折，完
      全無法下床，幾次到醫院都是要人扶持，所以在這段期間
      ，渠不可能外出販賣毒品等語。按被告於九十五年六月二
      十四日，因車禍造成右股骨小粗隆線性骨折而前往元復醫
      院就診，當時未住院開刀，惟醫院仍建議臥床休息，嗣先
      後於同年七月八日、七月二十二日至同院回診，其Ｘ光顯
      示骨折處有骨痂形成、無骨折移位情形，之後未再求診等
      情，有該元復醫院九十六年十月十五日元復字第九六一０
      一五號函暨所附病歷影本各一份在卷可參（本院卷第31-3
      4頁），是被告雖曾就醫，惟似非不能行動，倘病況如被
      告所言之嚴重，何以未住院？何以回診二次即未再求診？
      因此，被告此部分所辯，尚難輕信，何況，被告於警詢稱
      ：海洛因是大前天（八月十二日）晚上二時許，在南雅夜
      市跟不認識人買的，安非他命也是等語（偵卷第10頁），
      倘被告不能行走，如何能自行離家至上開地點購毒？再參
      酌證人癸○○證稱：我們在丙○○搜索時，被告從對面跑
      過來等語（本院卷第121頁），堪認被告雖曾受傷，然並
      非不能行動，因此，其辯稱：受傷不能行動，不可能販毒
      等語，即不可採，至於證人己○○於原審證稱：被告係
      住在伊正對面之鄰居，於六月二十四日中午遭車輛撞擊受
      傷，到土城巿元復醫院就醫，照Ｘ光後發現渠骨頭裂開，
      醫生說要開刀、打石膏，但被告說不要，最後以束帶及繃
      帶固定患部，伊從六月二十四日至八月十三日中午為止，
      均照顧渠生活起居及看店，因為被告右腳大腿與臀部中間
      之骨頭裂開，病到腳都腫起來，無法著地，都躺在床上，
      還引起痛風及痔瘡發作，連上廁所都要用輔助椅、慢慢移
      動，都穿著內衣褲躺在床上不能動，有綑束帶及繃帶，無
      法外出，伊除了外出買三餐外，其餘時間都在被告家中，
      這段時間，被告給伊薪水三萬五千元，看店是五千元，六
      月二十四日及七月八日、二十二日至醫院就診時，伊與老
      闆娘一起扶被告到元復醫院，被告不能走，渠是用手放在
      伊二人肩膀上、慢慢移動等語（原審卷第61至64頁），然
      如前所述，被告尚且於八月十二日夜間自行外出購毒，顯
      與證人所稱：被告躺在床上不能行動等語不符，何況，如
      證人癸○○前述：被告於八月十五日，係自鄰居處跑回自
      家等情，更足認證人己○○所述被告病況，不無誇大不實
      之處，無非迴護之詞，不足採信；至於證人陳張娥證稱
      ：於九十五年六月二十四日到被告經營之丙○○買金紙、
      香，看到被告躺在床上哀哀叫，因為被告腿部之前開過刀
      ，後來被車撞又裂開了，伊便和己○○一起帶渠去就醫，
      伊等二人當渠之手杖，渠雙手搭在伊等肩膀上，慢慢上車
      ，當時約下午六時許，醫院照Ｘ光後就叫渠開刀，渠說不
      要，醫生說不然要打石膏或穿鐵衣，渠都說不要，後來醫
      院說不然就躺在床上不能動、綁繃帶，被告有照醫生的話
      做，七月二十日有去複診，醫院說沒有這麼快好等語（原
      審卷第64至65頁），所述無非被告初病暨就診之情況，至
      於所稱：被告依囑躺在床上不能動等語，與上開證據不符
      ，不能採信。
（三）至於證人壬○○於原審證稱：不認識被告，警詢所稱阿華
      是另外的人，脖子有長瘤，對於扣案通聯紀錄，忘記是打
      給誰等語（原審卷第83至86頁），然於被告詢問：六月初
      有無到我那裡？竟稱：我是去向妳老婆借錢等語（原審卷
      第87頁），原審追問何時借錢，則改稱：是向被告店裡小
      姐借錢等語（同上卷頁），比對上開證述，既稱不認識被
      告，又稱向被告太太借錢，或稱：向被告店裡小姐借錢，
      前後不一，互有矛盾，避就之情，耀然可見，不能輕信，
      而於本院稱：警詢是說在丙○○旁邊買的，沒說是阿華，
      沒說過被告毒品放何處，跟被告丙○○月結，從92年或93
      年就開始買金紙，一直到本案案發，被告店裡小姐有送貨
      給我，有三位小姐，一位四十幾歲等語（本院卷第73頁背
      面至74頁，75至76頁），然證人壬○○確於警詢稱：他東
      西放在收音機電池盒，金紙裡面，鐵門內，叫阿華等語，
      有本院勘驗筆錄在卷可參（本院卷第97頁背面至98頁），
      然於本院卻謊稱未曾說過，而其既與被告經營之丙○○交
      易數年，竟於原審稱不認識被告，在在顯示：係為遮掩、
      模糊事實，且被告稱：店裡有二三位妹妹，是來幫忙的，
      沒有送貨，年紀最大三十幾歲等語（本院卷第77頁正反面
      ），亦與證人壬○○所述不符，顯見證人壬○○於原審及
      本院所述，瑕疵百出，矛盾處處，又無證據可佐，不能採
      信，而其警詢所稱，則均有證據可佐，自當採信。
（四）被告辯稱：壬○○欠六千元未還，所以挾怨報復等語，證
      人壬○○固附和稱有借錢，惟或稱：向被告老婆借錢等語
      （原審卷第87頁），或稱：是向被告店裡小姐借錢等語（
      同上卷頁），或稱：向被告店裡年紀較大之四十幾歲女子
      借錢等語（本院卷第76頁背面），前後不一，已難遽信，
      況且，被告稱：店裡小姐最大三十幾歲等語（本院卷第77
      頁背面），顯然證人所述與事實不符，不能採信，是被告
      此部分所辯，即乏依據，不能採信。
（五）被告販賣安非他命次數暨販賣所得之認定：證人壬○○於
      警詢稱：從七月至今（按指八月十二日），約每三、四天
      打電話跟他買一包一千元等語（偵卷第16頁），是證人壬○○於四十三天中，從寬以四天購買一次計算，最少當有
      十次，因認被告販賣安非他命十次，所得為一萬元。
（六）有關被告取得安非他命之價格，被告於警詢固稱：查獲二
      十四包安非他命（每包毛重約一點一公克），是以三萬元
      購得等語（偵卷第10頁），而證人壬○○於警詢僅稱一千
      元買一包，而未細說其重量，因此，尚難遽認被告買賣安
      非他命之價差，惟，安非他命毒品，本無一定之公定價格
      ，是其各次買賣之價格，當亦各有差異，而或隨供需雙方
      之資力、關係之深淺、需求之數量、貨源之充裕與否、販
      賣者對於資金之需求程度，以及政府查緝之態度，進而為
      各種不同之風險評估，而為機動性之調整，是其價格標準
      ，自非一成不變，且販賣者從各種「價差」或「量差」或
      「純度」謀取利潤方式，亦有差異，然其所圖利益之非法
      販賣行為目的，則屬相同，並無二致。且一般民眾普遍認
      知之毒品非法交易，向為政府查禁森嚴且重罰不寬貸，衡
      諸常情，倘非有利可圖，絕無平白甘冒被重罰風險之理，
      從而，被告販賣安非他命予證人壬○○自有價差或量差，
      而有營利，堪予認定。
綜上，被告所辯，不足採信，事證明確，被告之犯行洵堪認定。
三、按甲基安非他命屬毒品危害防制條例第2條第2項第2款所規
    定之第二級毒品，不得非法持有及販賣之。又販賣毒品罪，
    係行為人明知其為毒品，意圖販賣營利，而將毒品購入或賣
    出，有一於此，不必二者兼備，其犯罪即屬完成，因此，所
    謂販賣毒品者，並不以販入之後，復行賣出為必要條件，只
    要以營利為目的，將毒品購入或賣出，有一於此，其犯罪就
    已經完成，故不論販入或賣出之行為，皆屬販賣行為之一部
    分（最高法院88年度臺上字第2398號、90年度臺上字第1204
    號及91年度臺上字第1143號判決意旨可資參照）。故核被告
    所為，係犯毒品危害防制條例第4條第2項之販賣第二級毒品
    罪。又其販賣第二級毒品安非他命前後持有第二級毒品安
    非他命之低度行為，應為販賣之高度行為所吸收，均不另論
    罪。按刑法第五十六條修正理由說明，謂「對繼續犯同一
    罪名之罪者，均適用連續犯之規定論處，不無鼓勵犯罪之嫌
    ，亦使國家刑罰權之行使發生不合理之現象。」「基於連續
    犯原為數罪之本質及刑罰公平原則之考量，爰刪除有關連續
    犯之規定」等語，即係將本應各自獨立評價之數罪，回歸本
    來就應賦予複數法律效果之原貌。因此，就刑法修正施行後
    多次施用毒品之犯行，除符合接續犯之要件外，應採一罪一
    罰，始符合立法本旨，最高法院九十六年度第九次刑事庭會
    議決議意旨參照。亦即立法者針對特定刑罰規範之構成要件
    ，已預設其本身係持續實行之複次行為，具備反覆、延續之
    行為特徵，故將之總括或擬制成一個構成要件之「集合犯」
    行為，因刑法評價上為構成要件之行為單數，應僅成立一罪
    。且自「刑事法若干犯罪行為態樣，本質上原具有反覆、延
    續實行之特徵，立法時既予特別歸類，定為犯罪構成要件之
    行為要素，則行為人基於概括之犯意，在密切接近之一定時
    、地持續實行之複次行為，倘依社會通念，於客觀上認為符
    合一個反覆、延續性之行為觀念者，於刑法評價上，即應僅
    成立一罪。學理上所稱『集合犯』之職業性、營業性或收集
    性等具有重複特質之犯罪均屬之，例如經營、從事業務、收
    集、販賣、製造、散布等行為概念者是（最高法院九十五年
    度臺上字第一○七九號判決意旨參照）。本件被告平均約四
    日，即販賣第二級毒品安非他命予證人壬○○一次，顯係基
    於反覆實行之犯意，在密切接近之一定時、地，持續實行複
    次販賣毒品行為，依上開說明，應成立集合犯一罪。被告
    犯罪行為跨越新舊法，自不生比較新舊法問題，附此敘明。
四、原審誤為無罪判決，尚有未洽，檢察官上訴就此為指摘，為
    有理由，應由本院撤銷改判，爰審酌被告犯罪動機，販賣次
    數，毒品對社會之危害，被告販賣所得不多，暨被告犯後否
    認之態度等一切情狀，量處如主文第二項所示之刑。未扣案
    之販賣第二級毒品安非他命所得財物一萬元，應依毒品危害
    防制條例第19條第1項規定宣告沒收之，如全部或一部不能
    沒收時，以其財產抵償之。至於警方搜索扣得之第二級毒品
    安非他命二十四包（毛重二十四．四公克，淨重十九．六公
    克），固屬違禁物，惟無證據足認與本案販賣有關（販賣予
    證人壬○○部分，均已交付施用，而未扣案），且公訴人並
    未聲請沒收，而電子磅秤一個，被告否認為其所有，並否認
    研磨器一組與毒品有關，且無證據足證分裝袋一百九十個與
    販賣安非他命之關聯性，爰均不另為沒收之諭知。
貳、駁回上訴部分：
一、公訴意旨另以：被告丁○○明知海洛因係第一級毒品，未經
    許可不得持有，竟於民國九十五年八月十三日凌晨某時許，
    在臺北縣板橋市○○○路夜市，向真實姓名年籍不詳、庚○○○○○之成年男子，以新臺幣（下同）六千元之代價，購
    買第一級毒品海洛因二包後，基於販賣之意圖而在其位於臺
    北縣板橋市○○○街八十巷五弄二十號住處持有之。嗣於同
    年月十五日下午四時二十分許，在臺北縣板橋市○○○街八
    十巷五弄二十號查獲被告，並扣得第一級毒品海洛因二包（
    毛重六公克，淨重五．一公克）、電子磅秤一個、研磨器一
    組、分裝袋一百九十個。因認被告涉犯毒品危害防制條例第
    五條第一項之意圖販賣而持有第一級毒品罪嫌等語。
二、公訴人認被告涉有上揭罪嫌，係以被告警詢及偵訊供述、證
    人壬○○於警詢時證述，及臺灣板橋地方法院檢察署勘驗筆
    錄、現場照片十二張、扣案之第一級毒品海洛因二包、電子
    磅秤一個、研磨器一組、分裝袋一百九十個等物、臺北巿政
    府警察局萬華分局查獲涉嫌毒品危害防制條例毒品初步鑑驗
    報告單、臺灣尖端先進生技醫藥股份有限公司濫用藥物檢驗
    報告、通聯紀錄等為據。
三、按犯罪事實應依證據認定之，無證據不得認定犯罪事實；又
    不能證明被告犯罪者，即應諭知無罪之判決，刑事訴訟法第
    一百五十四條第二項、第三百零一條第一項分別定有明文。
    次按認定不利於被告之事實，須依積極證據，苟積極證據不
    足為不利於被告事實之認定時，即應為有利於被告之認定，
    更不必有何有利之證據。又認定犯罪事實所憑之證據，雖不
    以直接證據為限，間接證據亦包括在內，然而無論直接或間
    接證據，其為訴訟上之證明，須達於通常一般人均不致有所
    懷疑，而得確信其為真實之程度，始得據為有罪之認定，最
    高法院三十年上字第八一六號及七十六年臺上字第四九八六
    號判例意旨可資參照。
四、訊據被告固坦承持有上揭毒品一節不諱，惟否認有何意圖販
    賣而持有第一級毒品海洛因等犯行，辯稱：伊因車禍以致腳
    受傷，海洛因及安非他命係買來供己消炎、止痛用的，不是
    販賣等語，經查：
（一）被告於九十五年八月十五日下午四時二十分許，警經持搜
      索票至其位於臺北縣板橋巿僑中一街八十巷五弄二十號丙○○舖兼住處執行搜索，當場起出白粉二包及電子磅秤一
      個、研磨器一組、分裝袋一百九十個等事實，為被告所不
      否認，並有臺北巿政府警察局萬華分局華江派出所搜索扣
      押筆錄、扣押物品目錄表各一份以及查獲現場照片六張附
      卷可稽（偵卷第二二頁至第二四頁及第二八頁）。而該等
      白粉二包，經鑑驗結果，檢出含第一級毒品海洛因成分（
      合計驗餘淨重三．六六公克），有法務部調查局九十五年
      九月十五日調科壹字第０九五二三０一四五二０號鑑定書
      存卷足憑（偵卷第92頁），堪認被告確在前述時地持有該
      毒品。
（二）公訴人認被告涉有意圖販賣而持有第一級毒品犯行，謂係
      有證人壬○○警詢證詞為據，然證人壬○○警詢筆錄，無
      一言提及海洛因，是公訴人此部分所指，顯有誤會。
（三）至公訴人所指甲○○○門號通聯記錄，係被告自九十五年
      七月初至同年八月十五日止，以甲○○○與證人壬○○通
      話聯繫。然證人壬○○並未指陳被告販賣海洛因或意圖販
      賣海洛因，已如前述，因此，此等通聯記錄，不能用以證
      明被告係意圖販賣而持有海洛因。至於其他扣案電子磅秤
      一個、研磨器一組、分裝袋一百九十個等物，亦不能用以
      推論：被告係意圖販賣而持有海洛因。
（四）被告辯稱其購買前開第一級毒品海洛因供己施用等語，經
      查，被告確有受傷，以如前述，且衡諸扣案第一級毒品海
      洛因之重量，驗餘僅淨重三．六六公克等情，尚非鉅量，
      如用以施用，尚非不可採，且其中一包毛重四．七公克，
      另一包毛重一．三公克，此據被告之警詢筆錄中載述明確
      （偵卷第9頁），則被告為將之等重分裝以便施用，因而
      持有電子磅秤、研磨器、分裝袋等物，亦非有違常情，況
      亦無證據足證被告意圖販賣海洛因，是被告辯稱：前開毒
      品均係供己施用一節，尚非不可採信。至被告此次為警查
      獲時併採集尿液送驗結果，雖呈安非他命類及鴉片類陰性
      反應，有臺灣尖端先進生技醫藥股份有限公司及臺北巿政
      府警察局偵辦毒品案件尿液檢體委驗單各一件附卷可稽（
      偵卷第73頁及第74頁），然而毒品經人體代謝後，其尿液
      中能否驗出毒品陽性反應與其投與量、投與途徑、採尿時
      間、個人體質及檢測方法之靈敏度有關，是前開尿液檢驗
      報告結果雖呈毒品陰性反應，不必然表示被告於採尿前即
      無施用毒品之行為，尚無法據該尿液檢驗報告，即認被告
      持有扣案毒品即係出於販賣營利之意圖。
（五）被告為警查獲併涉施用第一級毒品及第二級毒品等罪嫌，
      經原審以九十五年度毒聲字第一五七八號裁定送勒戒處所
      觀察、勒戒後，認無繼續施用毒品之傾向，於九十五年九
      月二十九日釋放出所，並由臺灣板橋地方法院檢察署檢察
      官以九十五年度毒偵字第五七二八號為不起訴處分確定，
      有該不起訴處分書及臺灣高等法院被告前案紀錄表各一件
      在卷足憑。則被告為施用第一級毒品海洛因、第二級毒品
      甲基安非他命，而非法持有扣案第一級毒品海洛因、第二
      級毒品甲基安非他命之低度行為，應分別為其施用各該毒
      品之高度行為所吸收，自不另論罪，附此敘明。扣案海洛
      因固屬違禁物，惟檢察官未聲請沒收，應由檢察官另行依
      法處理，至於其他扣案電子磅秤一個、研磨器一組、分裝
      袋一百九十個等物，均非違禁物，亦非供本件犯罪所用，
      均不另為沒收諭知。
五、綜上，本件依公訴人所舉各項證據，尚無法證明被告持有扣
    案毒品確有販賣營利之意圖，此外，復查無其他積極證據足
    認被告有公訴意旨所指意圖販賣而持有第一級毒品犯行，揆
    諸首揭說明，既不能證明被告此部分犯罪，自應為無罪之諭
    知。原審同此認定，而為無罪判決，核無違誤，公訴人上訴
    意旨略以：被告驗尿無海洛因反應，足認其持有海洛因係意
    圖販賣等語，指摘原審判決不當，尚有誤會，無為理由，應
    予駁回。
據上論斷，應依刑事訴訟法第369條第1項前段、第368條，第364
條、第299條第1項前段，毒品危害防制條例第4條第2項、第19條
第1項，判決如主文。
本案經檢察官姜貴昌到庭執行職務。
中    華    民    國    97    年    2     月    29    日
                  刑事第十八庭審判長法  官  溫耀源
                                    法  官  陳健順
                                    法  官  周政達
以上正本證明與原本無異。
如不服本判決，應於收受送達後十日內向本院提出上訴書狀，其
未敘述上訴之理由者並得於提起上訴後十日內向本院補提理由書
（均須按他造當事人之人數附繕本）。
                                    書記官  莊昭樹
中    華    民    國    97    年    2     月    29    日
附錄：本案論罪科刑法條全文
毒品危害防制條例第4條第2項
製造、運輸、販賣第二級毒品者，處無期徒刑或7年以上有期徒
刑，得併科新臺幣7百萬元以下罰金。


司法院資訊處製作；財團法人民間司法改革基金會備份。
